hr-HR: Umjetnost i zabava > Zabava i proslava > Potrepštine za zabavu > Zavjese i trakaste zavjese za zabave: Trakaste zavjese od krep papira; Trakaste zavjese od tkanine; Zavjese od folije; Zavjese s resicama; Girlande s kićankama
de: Kunst & Unterhaltung > Party & Feiern > Partyzubehör > Partygirlanden & -vorhänge: Kreppgirlanden; Stoffgirlanden; Folienvorhänge; Fransenvorhänge; Quastengirlanden
pt-PT: Artes e lazer > Festas e celebrações > Artigos para festas > Fitas e cortinas de festa: Fitas de papel crepe; Fitas de tecido; Cortinas de folha de alumínio; Cortinas de franjas; Grinaldas de borla
ru: Искусство и развлечения > Вечеринки и праздники > Товары для вечеринок > Серпантин и праздничные занавесы: Серпантин из гофрированной бумаги; Серпантин из тканевых лент; Фольгированный занавес-дождик; Занавес-дождик; Гирлянды с кисточками
nl: Kunst en entertainment > Feestelijke gelegenheden > Feestartikelen > Slingers en feestgordijnen: Crêpepapierslingers; Stoffen slingers; Foliegordijnen; Franjegordijnen; Slingers met kwastjes
el: Τέχνες & Ψυχαγωγία > Πάρτι & γιορτή > Προμήθειες για πάρτι > Κορδέλες και κουρτίνες για πάρτι: Σερπαντίνες από χαρτί γκοφρέ; Σερπαντίνες από ύφασμα; Κουρτίνα πάρτι με αλουμινόχαρτο; Κουρτίνες κρόσσια; Γιρλάντες με φούντα
cs: Umění a zábava > Párty a oslavy > Potřeby pro párty > Girlandy a party závěsy: Girlandy z krepového papíru; Látkové girlandy; Fóliové závěsy; Závěsy s třásněmi; Střapcové girlandy
sv: Konst och underhållning > Fest och firande > Festtillbehör > Serpentiner och draperier: Kreppapperserpentiner; Tygserpentiner; Foliegardiner; Fransade gardiner; Tofsgirlander
bg-BG: Изкуства и развлечения > Парти и празненства > Парти консумативи > Парти гирлянди и завеси: Гирлянди от крепирана хартия; Гирлянди от плат; Завеси от фолио; Завеси с ресни; Завеси с пискюли
fr: Arts et loisirs > Fêtes et soirées > Articles de fête > Banderoles et rideaux de fête: Banderoles en papier crépon; Banderoles en tissu; Banderoles en aluminium; Rideaux à franges; Guirlandes à pampilles
ja: 芸術・エンターテイメント > パーティー・お祝い > パーティーグッズ > パーティーストリーマー・カーテン: クレープストリーマー; ファブリックストリーマー; フォイルカーテン; フリンジカーテン; タッセルガーランド
fi: Taide ja viihde > Juhlat > Juhlatarvikkeet > Serpentiinit ja juhlaverhot: Kreppipaperiserpentiinit; Kangasserpentiinit; Kimallenauhaverhot; Tupsuverhot; Tupsuseppeleet
ro-RO: Artă și divertisment > Petreceri > Articole pentru petreceri > Draperii și perdele pentru petreceri: Decorațiuni din hârtie creponată; Decorațiuni din material textil; Perdele din folie; Perdele cu franjuri; Ghirlande cu ciucuri
sk-SK: Umenie a zábava > Večierky a oslavy > Potreby na večierok > Párty stuhy a závesy: Girlandy z krepového papiera; Látkové girlandy; Fóliové závesy; Pásové závesy; Strapcové girlandy
da: Kunst og underholdning > Fest og fejring > Festartikler > Serpentiner og foliegardiner: Crepe papirserpentiner; Stofserpentiner; Foliegardiner; Frynsegardiner; Kvastguirlander
es: Arte y ocio > Fiestas y celebraciones > Productos para fiestas > Cortinillas y guirnaldas: Serpentinas de papel cebolla; Serpentinas de tela; Guirnaldas de papel de plata; Guirnaldas con flecos; Guirnaldas con borlas
hu: Művészet és szórakoztatás > Buli és ünneplés > Bulikellékek > Buliszalagok és -függönyök: Krepp-papír szalagok; Szövetszalagok; Fóliafüggönyök; Rojtos függönyök; Bojtfüzérek
lt-LT: Menai ir pramogos > Vakarėliai ir šventės > Vakarėlių reikmenys > Serpantinų juostos ir užuolaidos: Serpantinų juostos iš krepinio popieriaus; Medžiaginės juostos; Folijos užuolaidos; Metalinių juostelių užuolaidos; Kutų girliandos
pl: Sztuka i rozrywka > Przyjęcia i świętowanie > Artykuły na przyjęcia > Serpentyny i zasłony: Serpentyny z bibuły; Serpentyny z materiału; Zasłony foliowe; Zasłony ze sznurków; Zasłony z frędzlami
tr: Sanat ve Eğlence > Parti ve Kutlamalar > Parti Malzemeleri > Parti Flamaları ve Perdeleri: Krep Kağıt Flamalar; Kumaş Flamalar; Folyo Perdeler; Saçaklı Perdeler; Püskül Çelenkler
en: Arts & Entertainment > Party & Celebration > Party Supplies > Party Streamers & Curtains: Crepe Paper Streamers; Fabric Streamers; Foil Curtains; Fringe Curtains; Tassel Garlands
sl-SI: Kultura in zabava > Zabava in praznovanje > Pripomočki za zabave > Okrasni trakovi in zavese za zabave: Okrasni trakovi iz krep papirja; Okrasni trakovi iz blaga; Zavese iz folije; Zavese z resicami; Girlande z obeski
zh-TW: 藝術/娛樂 > 派對和節慶 > 派對用品 > 派對用鋁箔絲/門簾: 薄棉紙彩帶; 布製彩帶; 雨絲簾; 流蘇簾; 長流蘇花環
vi: Nghệ thuật và giải trí > Tiệc và tổ chức tiệc > Đồ dùng cho tiệc tùng > Băng rôn và rèm cửa dùng cho bữa tiệc: Băng rôn giấy; Băng rôn vải; Rèm tráng gương; Rèm tua rua; Chùm tua rua
it: Arte e svago > Party e festeggiamenti > Articoli per la festa > Tende a fili e stelle filanti: Stelle filanti in carta crespa; Stelle filanti in tessuto; Tende in lamina; Tende con frange; Ghirlande di nappe
ko: 아트/엔터테인먼트 > 파티/축하 행사 > 파티용품 > 파티용 장식 테이프/커튼: 크레페 종이 장식 테이프; 천 장식 테이프; 포일 커튼; 프린지 커튼; 태슬 가랜드
nb: Kunst og underholdning > Fest og feiring > Festutstyr > Serpentiner og forheng: Papirserpentiner i krepp; Serpentiner i stoff; Folieforheng; Frynsforheng; Girlandere med dusker
pt-BR: Artes e entretenimento > Festas e comemorações > Artigos para festas > Cortinas e fitas para festas: Fitas de papel crepom; Fitas de tecido; Cortinas de alumínio; Cortinas de franja; Guirlandas de borla
zh-CN: 艺术与娱乐 > 聚会/庆典 > 聚会用品 > 聚会彩带/雨丝门帘: 皱纹纸彩带; 织物彩带; 箔纸门帘; 流苏门帘; 流苏花环
th: ศิลปะและความบันเทิง > ปาร์ตี้และการเฉลิมฉลอง > อุปกรณ์สำหรับงานปาร์ตี้ > สายรุ้งและม่านประดับ: สายรุ้งแบบเครป; สายรุ้งผ้า; ม่านฟอยล์; ม่านเป็นริ้ว; พู่ประดับ